---
title: "Cluster Response Visualization"
author: ""
date: "`r Sys.Date()`"
output: html_document
---

```{r setup, include=FALSE}
knitr::opts_chunk$set(echo = TRUE)
```

```{r libraries, message=FALSE, warning=FALSE}
library(ggplot2)
library(dplyr)
library(readr)
library(zoo)
```

challenge_colors <- c(
	"Fasting" = "#e55050", 
	"PAT" = "#6160f2", 
	"OLTT" = "#ba8e23"
)

```{r load_data}
# Daten laden
df <- read_csv("/Users/laura.stotko/Documents/Gobi-Metabolomics/Clustering/mfuzz_clusters_corrected.csv")

# Timepoints für jede Challenge spezifisch filtern
df <- df %>% 
  filter((Challenge == "PAT" & Timepoint <= 120) |
         (Challenge == "OLTT" & Timepoint <= 480) |
         (Challenge == "Fasting" & Timepoint <= 1920))

# Fehlende Werte mit Gruppenmittelwert ersetzen für alle Challenges
df <- df %>%
  group_by(Assigned_Cluster, Challenge, Metabolite) %>%
  mutate(Response = ifelse(is.na(Response), mean(Response, na.rm = TRUE), Response)) %>%
  ungroup()

# Reihenfolge der Challenges festlegen
#df$Challenge <- factor(df$Challenge, levels = c("Fasting", "OLTT", "PAT"))

#show(df)
```


```{r save_plots}
# Funktion zum Speichern von Plots
dpi_value <- 300  # Auflösung für die Speicherung
plot_width <- 8   # Breite in Zoll
plot_height <- 6  # Höhe in Zoll

save_dir <- "/Users/laura.stotko/Documents/Gobi-Metabolomics/Clustering/plots_sep"
dir.create(save_dir, showWarnings = FALSE, recursive = TRUE)  # Ordner erstellen falls nicht vorhanden

# Funktion zum Speichern der Plots
save_plot <- function(plot_list, prefix) {
  for (cluster in names(plot_list)) {
    ggsave(filename = paste0(save_dir, "/", prefix, "_Cluster_", cluster, ".png"),
           plot = plot_list[[cluster]],
           dpi = dpi_value, width = plot_width, height = plot_height)
  }
}

# Alle Plots speichern
save_plot(fasting_plots, "fasting")
save_plot(oltt_plots, "oltt")
save_plot(pat_plots, "pat")
save_plot(donut_plots, "donut")
```

```{r plot_donut}
# Donut-Plots für Superpathway-Anteile pro Cluster
donut_plots <- list()

# Sicherstellen, dass die Spalte "Superpathway" existiert
if("Super_Pathway" %in% colnames(df)) {
  for (cluster in unique(df$Assigned_Cluster)) {
    pathway_data <- df %>%
      filter(Assigned_Cluster == cluster) %>%
      group_by(Super_Pathway) %>%
      summarise(count = n()) %>%
      mutate(percentage = count / sum(count) * 100)
    
    p <- ggplot(pathway_data, aes(x = "", y = percentage, fill = Super_Pathway)) +
      geom_bar(width = 1, stat = "identity", color = "white") +
      coord_polar(theta = "y") +
      theme_void() +
      labs(title = paste("Cluster", cluster, "- Super_Pathway Distribution")) +
      theme(legend.position = "right")
    
    donut_plots[[as.character(cluster)]] <- p
  }
}

# Alle Donut-Plots anzeigen
donut_plots
```

```{r plot_fasting}
# Nur Fasting Challenge für jedes Cluster anzeigen
fasting_plots <- list()

for (cluster in unique(df$Assigned_Cluster)) {
  fasting_data <- df %>% filter(Assigned_Cluster == cluster & Challenge == "Fasting")
  
  p <- ggplot(fasting_data, aes(x = Timepoint, y = Response)) +
    geom_line(aes(group = Metabolite), color = "grey", alpha = 0.3) +
    geom_smooth(color = "#e55050", method = "loess", se = FALSE, size = 1) +
    labs(title = paste("Cluster", cluster, "- Fasting"), x = "", y = "") +
    theme_minimal() +
    theme(
      panel.grid.major = element_blank(),
      panel.grid.minor = element_blank(),
      axis.title.y = element_blank(),
      axis.text.y = element_blank(),
      axis.ticks.y = element_blank(),
      axis.title.x = element_blank(),
      axis.text.x = element_text(size = 10, color = "black"),
      axis.ticks.x = element_line(color = "black"),
      axis.line.x = element_line(color = "black")
    ) +
    scale_x_continuous(limits = c(0, 1920))
  
  fasting_plots[[as.character(cluster)]] <- p
}

# Alle Fasting Plots anzeigen
fasting_plots
```

```{r plot_oltt}
# Alle OLTT Plots anzeigen
oltt_plots <- list()

for (cluster in unique(df$Assigned_Cluster)) {
  oltt_data <- df %>% filter(Assigned_Cluster == cluster & Challenge == "OLTT")
  
  p <- ggplot(oltt_data, aes(x = Timepoint, y = Response)) +
    geom_line(aes(group = Metabolite), color = "grey", alpha = 0.3, na.rm = TRUE) +
    geom_smooth(color = "#ba8e23", method = "loess", se = FALSE, size = 1) +
    labs(title = paste("Cluster", cluster, "- OLTT"), x = "Challenge Time [min]", y = "") +
    theme_minimal() +
    theme(
      panel.grid.major = element_blank(),
      panel.grid.minor = element_blank(),
      axis.title.y = element_blank(),
      axis.text.y = element_blank(),
      axis.ticks.y = element_blank(),
      axis.title.x = element_text(size = 12, color = "black"),
      axis.text.x = element_text(size = 10, color = "black"),
      axis.ticks.x = element_line(color = "black"),
      axis.line.x = element_line(color = "black")
    ) +
    scale_x_continuous(limits = c(0, 480))
  
  oltt_plots[[as.character(cluster)]] <- p
}

# Alle OLTT Plots anzeigen
oltt_plots
```


```{r plot_pat}
# Nur PAT Challenge für jedes Cluster anzeigen
pat_plots <- list()

for (cluster in unique(df$Assigned_Cluster)) {
  pat_data <- df %>% filter(Assigned_Cluster == cluster & Challenge == "PAT")
  
  p <- ggplot(pat_data, aes(x = Timepoint, y = Response)) +
    geom_line(aes(group = Metabolite), color = "grey", alpha = 0.3, na.rm = TRUE) +
    geom_smooth(color = "#6160f2", method = "loess", se = FALSE, size = 1) +
    labs(title = paste("Cluster", cluster, "- PAT"), x = "   ", y = "Metabolite Response") +
    theme_minimal() +
    theme(
      panel.grid.major = element_blank(),
      panel.grid.minor = element_blank(),
      axis.title.y = element_text(size = 12, color = "black"),
      axis.text.y = element_text(size = 10, color = "black"),
      axis.ticks.y = element_line(color = "black"),
      axis.line.y = element_line(color = "black"),
      axis.title.x = element_blank(),
      axis.text.x = element_text(size = 10, color = "black"),
      axis.ticks.x = element_line(color = "black"),
      axis.line.x = element_line(color = "black")
    ) +
    scale_x_continuous(limits = c(0, 120))
  
  pat_plots[[as.character(cluster)]] <- p
}

# Alle PAT Plots anzeigen
pat_plots
```

